# 关于非保本非保收益理财产品期末公允价值获取

提问人：田键泯 时间：2019-07-18 15:41:35
@chenyiwei，陈版主，关于保本非保收益的公允价值取得，例如与黄金挂钩的浮动收益，期末可能判断几乎可以获得浮动收益部分，可计算公允价值，但同时，如果企业不保本不保收益，例如货币基金-余额宝，或其他类基金，这类理财产品划分至 FVTPL 后，怎么去取得他们的公允价值呢？

回答人：chenyiwei
一般根据此类理财产品的管理人发布的管理报告或者净值报告中的信息确定其期末公允价值。如果预计公允价值变动不大，对净资产、净利润无重大影响的，也可以基于重要性原则予以简化处理。

提问人：田键泯 时间：2019-07-18 19:14:39
简化处理我是否可以理解，可以按照成本计量即可？这样对于公允价值计量的金融资产，如果列报无公允价值变动是否可以接受？

回答人：chenyiwei
基于重要性原则处理。对公允价值变动显著不重大的，可以披露为公允价值基本等于摊余成本。